【裁判字號】    99,簡上,370
【裁判日期】    990625
【裁判案由】    詐欺
【裁判全文】
臺灣桃園地方法院刑事判決             99年度簡上字第370號
上  訴  人  臺灣桃園地方法院檢察署檢察官
被      告  戊○○
上列上訴人因被告詐欺案件，不服本院民國99年3月26日99年度
壢簡字第177號第一審判決（聲請簡易判決處刑案號：98年度偵
字第21525號、第22000號，移送併辦案號：98年度偵字第25874
號），提起上訴，本院管轄之第二審合議庭判決如下：
    主  文
上訴駁回。
    事實及理由
一、本案經本院審理結果，認原審判決以被告戊○○犯幫助詐欺
    取財罪，依刑法第30條第2項規定按正犯之刑減輕其刑，復
    依同法第47條第1項規定論以累犯加重其刑，且審酌其將帳
    戶任意交與他人使用，助長詐欺集團之猖獗風氣，致使此類
    犯罪追查趨於複雜，嚴重危害社會治安及金融秩序，兼斟其
    犯罪之動機、目的、手段、素行、生活狀況及犯後態度等一
    切情狀，量處有期徒刑5月，並諭知易科罰金之折算標準為
    以新臺幣1,000元折算1日，除所引用之檢察官聲請簡易判決
    處刑書事實欄內就其交付玉山銀行壢新分行帳戶之資料「存
    摺、提款卡及密碼」應更正為「提款卡及密碼」（見臺灣桃
    園地方法院檢察署98年度偵字第21525號卷第4頁背面、本院
    簡上字卷第24頁）、其中一位被害人之姓名「王鍾緯」應更
    正為「王鐘偉」（見臺灣桃園地方法院檢察署98年度偵字第
    22000號卷第8-9頁）、另所引用之檢察官移送併辦意旨書事
    實欄內就受詐欺陷於錯誤之被害人人數「丁○○、甲○○」
    應更正為「丁○○、丙○○、甲○○、乙○○」（見臺灣桃
    園地方法院檢察署98年度偵字第25874號卷第33-34、43-44
    、52-53頁、第62頁及背面）外，其餘認事用法及量刑均無
    不當，應予維持，並引用原審判決書記載之事實、證據及理
    由（如附件）。
二、檢察官上訴意旨略以：被告犯行構成累犯，原審量刑過輕，
    請求重判云云。按量刑係法院就繫屬個案犯罪之整體評價，
    為事實審法院得依職權自由裁量之事項，量刑判斷當否之準
    據，應就判決之整體觀察為綜合考量，苟已斟酌刑法第57條
    各款所列情狀，而未逾越法定刑度，若無偏執一端，致明顯
    失出失入情形，上級審法院即不得單就量刑部分遽指為不當
    或違法。查本案原審已斟酌累犯加重刑度之事由，再參以刑
    法第57條各款所列情狀，在法定刑度範圍內，詳予審酌科刑
    ，經核原審量刑難認有輕重相差懸殊等失出或失入之違法或
    不當之處，檢察官上訴任憑己意指摘原審量刑過輕云云，係
    對原審判決就刑之量定已詳予說明審酌之事項，漫為爭執，
    故其上訴自無理由，應予駁回。
據上論斷，應依刑事訴訟法第455條之1第1項、第3項、第368條
、第373條，判決如主文。
本案經檢察官蔡奇曉到庭執行職務。
中    華    民    國    99    年    6     月    25    日
                  刑事第一庭  審判長法  官  曾家貽
                                    法  官  鄭吉雄
                                    法  官  俞力華
以上正本證明與原本無異。
不得上訴。
                                    書記官  資念婷
中    華    民    國    99    年    7     月    1     日
附錄本案論罪科刑法條
中華民國刑法第339條
（普通詐欺罪）
意圖為自己或第三人不法之所有，以詐術使人將本人或第三人之
物交付者，處5年以下有期徒刑、拘役或科或併科1,000元以下罰
金。
以前項方法得財產上不法之利益或使第三人得之者，亦同。
前2項之未遂犯罰之。

司法院資訊處製作；財團法人民間司法改革基金會備份。
